Inventaris van het archief van de Militaire Arrondissementskrijgsraad te Arnhem en de Mobiele Krijgsraad Buitenland, 1965-1990
Nationaal Archief, Den Haag
- MILITAIRE ARRONDISSEMENTSKRIJGSRAAD TE ARNHEM, 1
  - Strafzaken, 1.1
    - Dagvaardingen en vonnissen van strafzaken, 1.1.2
      - 1982, 1291-1333; 43 pakken
        - Rolnrs. 2661 - 2731., 1322
        - Rolnrs. 2732 - 2785., 1323
        - Rolnrs. 2786 - 2894., 1324
        - Rolnrs. 2895 - 2991., 1325
        - Rolnrs. 2992 - 3120., 1326
        - Rolnrs. 3121 - 3200., 1327
        - Rolnrs. 3201 - 3304., 1328
        - Rolnrs. 3305 - 3399., 1329
        - Rolnrs. 3400 - 3530., 1330
        - Rolnrs. 3531 - 3595., 1331
        - Rolnrs. 3596 - 3650., 1332
        - Rolnrs. 3651 - 3723., 1333
      - 1983, 1334-1391; 58 pakken
        - Rolnrs. 0001 - 0049., 1334
        - Rolnrs. 0050 - 0120., 1335
        - Rolnrs. 0121 - 0205., 1336
        - Rolnrs. 0206 - 0310., 1337
        - Rolnrs. 0311 - 0424., 1338
        - Rolnrs. 0425 - 0494., 1339
        - Rolnrs. 0495 - 0556., 1340
        - Rolnrs. 0557 - 0612., 1341
        - Rolnrs. 0613 - 0681., 1342
        - Rolnrs. 0682 - 0750., 1343
        - Rolnrs. 0751 - 0806., 1344
        - Rolnrs. 0807 - 0873., 1345
        - Rolnrs. 0874 - 1008., 1346
        - Rolnrs. 1009 - 1062., 1347
        - Rolnrs. 1063 - 1116., 1348
        - Rolnrs. 1117 - 1172., 1349
        - Rolnrs. 1173 - 1220., 1350
        - Rolnrs. 1221 - 1261., 1351
        - Rolnrs. 1262 - 1334., 1352
        - Rolnrs. 1335 - 1387., 1353
        - Rolnrs. 1388 - 1438., 1354
        - Rolnrs. 1439 - 1501., 1355
        - Rolnrs. 1502 - 1548., 1356
        - Rolnrs. 1549 - 1591., 1357
        - Rolnrs. 1592 - 1755., 1358
        - Rolnrs. 1756 - 1820., 1359
        - Rolnrs. 1821 - 1874., 1360
        - Rolnrs. 1875 - 2029., 1361
        - Rolnrs. 2030 - 2083., 1362
        - Rolnrs. 2084 - 2145., 1363
        - Rolnrs. 2146 - 2215., 1364
        - Rolnrs. 2216 - 2278., 1365
        - Rolnrs. 2279 - 2400., 1366
        - Rolnrs. 2401 - 2462., 1367
        - Rolnrs. 2463 - 2586., 1368
        - Rolnrs. 2587 - 2726., 1369
        - Rolnrs. 2727 - 2846., 1370
        - Rolnrs. 2847 - 2986., 1371
        - Rolnrs. 2987 - 3128., 1372
        - Rolnrs. 3129 - 3247., 1373
        - Rolnrs. 3248 - 3340., 1374
        - Rolnrs. 3341 - 3423., 1375
        - Rolnrs. 3424 - 3478., 1376
        - Rolnrs. 3479 - 3534., 1377
        - Rolnrs. 3535 - 3620., 1378
        - Rolnrs. 3621 - 3714., 1379
        - Rolnrs. 3715 - 3849., 1380
        - Rolnrs. 3850 - 3957., 1381
        - Rolnrs. 3958 - 4099., 1382
        - Rolnrs. 4100 - 4214., 1383
        - Rolnrs. 4215 - 4274., 1384
        - Rolnrs. 4275 - 4318., 1385
        - Rolnrs. 4319 - 4434., 1386
        - Rolnrs. 4435 - 4540., 1387
        - Rolnrs. 4541 - 4634., 1388
        - Rolnrs. 4635 - 4717., 1389
        - Rolnrs. 4718 - 4784., 1390
        - Rolnrs. 4785 - 4858., 1391
      - 1984, 1392-1426; 35 pakken
        - Rolnrs. 0001 - 0090., 1392
        - Rolnrs. 0091 - 0185., 1393
        - Rolnrs. 0186 - 0254., 1394
        - Rolnrs. 0255 - 0340., 1395
        - Rolnrs. 0341 - 0410., 1396
        - Rolnrs. 0411 - 0460., 1397
        - Rolnrs. 0461 - 0547., 1398
        - Rolnrs. 0548 - 0625., 1399
        - Rolnrs. 0626 - 0705., 1400
        - Rolnrs. 0706 - 0791., 1401
        - Rolnrs. 0792 - 0870., 1402
        - Rolnrs. 0871 - 0958., 1403
        - Rolnrs. 0959 - 1020., 1404
        - Rolnrs. 1021 - 1107., 1405
        - Rolnrs. 1108 - 1200., 1406
        - Rolnrs. 1201 - 1330., 1407
        - Rolnrs. 1331 - 1383., 1408
        - Rolnrs. 1384 - 1466., 1409
        - Rolnrs. 1467 - 1525., 1410
        - Rolnrs. 1526 - 1608., 1411
        - Rolnrs. 1609 - 1687., 1412
        - Rolnrs. 1688 - 1800., 1413
        - Rolnrs. 1801 - 1900., 1414
        - Rolnrs. 1901 - 2005., 1415
        - Rolnrs. 2006 - 2121., 1416
        - Rolnrs. 2122 - 2203., 1417
        - Rolnrs. 2204 - 2288., 1418
        - Rolnrs. 2289 - 2370., 1419
        - Rolnrs. 2371 - 2435., 1420
        - Rolnrs. 2436 - 2489., 1421
        - Rolnrs. 2490 - 2585., 1422
        - Rolnrs. 2586 - 2675., 1423
        - Rolnrs. 2676 - 2767., 1424
        - Rolnrs. 2768 - 2846., 1425
        - Rolnrs. 2847 - 2950., 1426
      - 1985, 1427-1457; 31 pakken
        - Rolnrs. 0001 - 0120., 1427
        - Rolnrs. 0121 - 0190., 1428
        - Rolnrs. 0191 - 0290., 1429
        - Rolnrs. 0291 - 0350., 1430
        - Rolnrs. 0351 - 0420., 1431
        - Rolnrs. 0421 - 0500., 1432
        - Rolnrs. 0501 - 0590., 1433
        - Rolnrs. 0591 - 0690., 1434
        - Rolnrs. 0691 - 0800., 1435
        - Rolnrs. 0801 - 0900., 1436
        - Rolnrs. 0901 - 1012., 1437
        - Rolnrs. 1013 - 1090., 1438
        - Rolnrs. 1091 - 1180., 1439
        - Rolnrs. 1181 - 1260., 1440
        - Rolnrs. 1261 - 1370., 1441
        - Rolnrs. 1371 - 1480., 1442
        - Rolnrs. 1481 - 1540., 1443
        - Rolnrs. 1541 - 1620., 1444
        - Rolnrs. 1621 - 1720., 1445
        - Rolnrs. 1721 - 1800., 1446
        - Rolnrs. 1801 - 1900., 1447
        - Rolnrs. 1901 - 2040., 1448
        - Rolnrs. 2041 - 2140., 1449
        - Rolnrs. 2141 - 2260., 1450
        - Rolnrs. 2261 - 2340., 1451
        - Rolnrs. 2341 - 2430., 1452
        - Rolnrs. 2431 - 2520., 1453
        - Rolnrs. 2521 - 2620., 1454
        - Rolnrs. 2621 - 2730., 1455
        - Rolnrs. 2731 - 2820., 1456
        - Rolnrs. 2821 - 2919., 1457
      - 1986, 1458-1490; 33 pakken
        - Rolnrs. 0001 - 0056., 1458
        - Rolnrs. 0057 - 0133., 1459
        - Rolnrs. 0134 - 0209., 1460
        - Rolnrs. 0210 - 0289., 1461
        - Rolnrs. 0290 - 0374., 1462
        - Rolnrs. 0375 - 0435., 1463
        - Rolnrs. 0436 - 0481., 1464
        - Rolnrs. 0482 - 0545., 1465
        - Rolnrs. 0546 - 0600., 1466
        - Rolnrs. 0601 - 0680., 1467
        - Rolnrs. 0681 - 0762., 1468
        - Rolnrs. 0763 - 0865., 1469
        - Rolnrs. 0866 - 0936., 1470
        - Rolnrs. 0937 - 1011., 1471
        - Rolnrs. 1012 - 1062., 1472
        - Rolnrs. 1063 - 1136., 1473
        - Rolnrs. 1137 - 1214., 1474
        - Rolnrs. 1215 - 1313., 1475
        - Rolnrs. 1314 - 1408., 1476
        - Rolnrs. 1409 - 1489., 1477
        - Rolnrs. 1490 - 1564., 1478
        - Rolnrs. 1565 - 1622., 1479
        - Rolnrs. 1623 - 1684., 1480
        - Rolnrs. 1685 - 1754., 1481
        - Rolnrs. 1755 - 1810., 1482
        - Rolnrs. 1811 - 1877., 1483
        - Rolnrs. 1879 - 1926., 1484
        - Rolnrs. 1927 - 2013., 1485
        - Rolnrs. 2014 - 2076., 1486
        - Rolnrs. 2077 - 2129., 1487
        - Rolnrs. 2130 - 2216., 1488
        - Rolnrs. 2217 - 2282., 1489
        - Rolnrs. 2283 - 2368., 1490
      - 1987, 1491-1516; 26 pakken
        - Rolnrs. 0001 - 0059., 1491
        - Rolnrs. 0060 - 0160., 1492
        - Rolnrs. 0161 - 0227., 1493
        - Rolnrs. 0228 - 0305., 1494
        - Rolnrs. 0306 - 0399., 1495
        - Rolnrs. 0400 - 0493., 1496
        - Rolnrs. 0494 - 0560., 1497
        - Rolnrs. 0561 - 0628., 1498
        - Rolnrs. 0629 - 0712., 1499
        - Rolnrs. 0713 - 0793., 1500
        - Rolnrs. 0794 - 0871., 1501
        - Rolnrs. 0872 - 0936., 1502
        - Rolnrs. 0937 - 1027., 1503
        - Rolnrs. 1028 - 1120., 1504
        - Rolnrs. 1121 - 1207., 1505
        - Rolnrs. 1208 - 1274., 1506
        - Rolnrs. 1275 - 1373., 1507
        - Rolnrs. 1374 - 1464., 1508
        - Rolnrs. 1465 - 1532., 1509
        - Rolnrs. 1533 - 1595., 1510
        - Rolnrs. 1596 - 1656., 1511
        - Rolnrs. 1657 - 1756., 1512
        - Rolnrs. 1757 - 1809., 1513
        - Rolnrs. 1810 - 1917., 1514
        - Rolnrs. 1918 - 1990., 1515
        - Rolnrs. 1991 - 2057., 1516
      - 1988, 1517-1549; 33 pakken
        - Rolnrs. 0001 - 0065., 1517
        - Rolnrs. 0066 - 0133., 1518
        - Rolnrs. 0134 - 0200., 1519
        - Rolnrs. 0201 - 0273., 1520
        - Rolnrs. 0274 - 0382., 1521
        - Rolnrs. 0383 - 0460., 1522
        - Rolnrs. 0461 - 0540., 1523
        - Rolnrs. 0541 - 0643., 1524
        - Rolnrs. 0644 - 0736., 1525
        - Rolnrs. 0737 - 0792., 1526
        - Rolnrs. 0793 - 0850., 1527
        - Rolnrs. 0851 - 0913., 1528
        - Rolnrs. 0914 - 1006., 1529
        - Rolnrs. 1007 - 1197., 1530
        - Rolnrs. 1198 - 1280., 1531
        - Rolnrs. 1281 - 1338., 1532
        - Rolnrs. 1339 - 1400., 1533
        - Rolnrs. 1401 - 1465., 1534
        - Rolnrs. 1466 - 1565., 1535
        - Rolnrs. 1566 - 1667., 1536
        - Rolnrs. 1668 - 1760., 1537
        - Rolnrs. 1761 - 1833., 1538
        - Rolnrs. 1834 - 1955., 1539
        - Rolnrs. 1956 - 2067., 1540
        - Rolnrs. 2068 - 2159., 1541
        - Rolnrs. 2160 - 2255., 1542
        - Rolnrs. 2256 - 2320., 1543
        - Rolnrs. 2321 - 2392., 1544
        - Rolnrs. 2393 - 2460., 1545
        - Rolnrs. 2461 - 2554., 1546
        - Rolnrs. 2555 - 2675., 1547
        - Rolnrs. 2676 - 2784., 1548
        - Rolnrs. 2785 - 2860., 1549
      - 1989, 1550-1585; 35 pakken
        - Rolnrs. 0001 - 0070., 1550
        - Rolnrs. 0071 - 0152., 1551
        - Rolnrs. 0153 - 0210., 1552
        - Rolnrs. 0211 - 0269., 1553
        - Rolnrs. 0270 - 0326., 1554
        - Rolnrs. 0327 - 0388., 1555
        - Rolnrs. 0389 - 0452., 1556
        - Rolnrs. 0453 - 0507., 1557
        - Rolnrs. 0508 - 0631., 1558
        - Rolnrs. 0632 - 0742., 1559
        - Rolnrs. 0743 - 0808., 1560
        - Rolnrs. 0809 - 0850., 1561
        - Rolnrs. 0851 - 0945., 1562
        - Rolnrs. 0946 - 1002., 1563
        - Rolnrs. 1003 - 1070., 1564
        - Rolnrs. 1071 - 1154., 1565
        - Rolnrs. 1155 - 1226., 1566
        - Rolnrs. 1227 - 1291., 1567
        - Rolnrs. 1292 - 1363., 1568
        - Rolnrs. 1364 - 1429., 1569
        - Rolnrs. 1430 - 1502., 1570
        - Rolnrs. 1503 - 1585., 1571
        - Rolnrs. 1586 - 1672., 1572
        - Rolnrs. 1673 - 1768., 1573
        - Rolnrs. 1769 - 1837., 1574
        - Rolnrs. 1838 - 1914., 1575
        - Rolnrs. 1915 - 1997., 1576
        - Rolnrs. 1998 - 2055., 1577
        - Rolnrs. 2056 - 2136., 1578
        - Rolnrs. 2137 - 2218., 1579
        - Rolnrs. 2219 - 2299., 1580
        - Rolnrs. 2300 - 2385., 1581
        - Rolnrs. 2386 - 2467., 1582
        - Rolnrs. 2468 - 2547., 1583
        - Rolnrs. 2548 - 2598., 1584
        - Rolnrs. 2599 - 2663., 1585
      - 1990, 1586-1610; 25 pakken
        - Rolnrs. 0001 - 0090., 1586
        - Rolnrs. 0091 - 0155., 1587
        - Rolnrs. 0156 - 0235., 1588
        - Rolnrs. 0236 - 0315., 1589
        - Rolnrs. 0316 - 0355., 1590
        - Rolnrs. 0356 - 0460., 1591
        - Rolnrs. 0461 - 0540., 1592
        - Rolnrs. 0541 - 0620., 1593
        - Rolnrs. 0621 - 0705., 1594
        - Rolnrs. 0706 - 0779., 1595
        - Rolnrs. 0780 - 0858., 1596
        - Rolnrs. 0859 - 0945., 1597
        - Rolnrs. 0946 - 1014., 1598
        - Rolnrs. 1015 - 1105., 1599
        - Rolnrs. 1106 - 1206., 1600
        - Rolnrs. 1207 - 1276., 1601
        - Rolnrs. 1277 - 1342., 1602
        - Rolnrs. 1343 - 1428., 1603
        - Rolnrs. 1429 - 1528., 1604
        - Rolnrs. 1529 - 1602., 1605
        - Rolnrs. 1603 - 1703., 1606
        - Rolnrs. 1704 - 1788., 1607
        - Rolnrs. 1789 - 1885., 1608
        - Rolnrs. 1886 - 1992., 1609
        - Rolnrs. 1993 - 2061., 1610
    - Voorbeelddossiers, complete dossiers met de correcte grondslag voor de vervolging, 1.1.3
      Zie voor de bijbehorende dagvaardingen en vonnissen rubriek 1.1.2.
      - 1965, 1611-1622; 12 omslagen
        - Rolnr. 1001/65., 1611
          Grondslag voor vervolging; art. 132 van het Wetboek van Militair Strafrecht.
        - Rolnr. 1041/65., 1612
          Grondslag voor vervolging; art. 116 van het Wetboek van Militair Strafrecht.
        - Rolnr. 1046/65., 1613
          Grondslag voor vervolging; art. 117 en art. 108 van het Wetboek van Militair Strafrecht.
        - Rolnr. 1047/65., 1614
          Grondslag voor vervolging; art. 108, art. 117 en art. 114 van het Wetboek van Militair Strafrecht.
        - Rolnr. 1076/65., 1615
          Grondslag voor vervolging; art. 143 van het Wetboek van Militair Strafrecht en art. 321 van het Wetboek van Strafrecht.
        - Rolnr. 1092/65., 1616
          Grondslag voor vervolging; art. 97 van het Wetboek van Militair Strafrecht.
        - Rolnr. 1120/65., 1617
        - Rolnr. 1123/65., 1618
          Grondslag voor vervolging; art. 129 van het Wetboek van Militair Strafrecht.
        - Rolnr. 1275/65., 1619
          Grondslag voor vervolging; art. 141 van het Wetboek van Militair Strafrecht.
        - Rolnr. 1349/65., 1620
          Grondslag voor vervolging; art. 164 van het Wetboek van Militair Strafrecht.
        - Rolnr. 1360/65., 1621
          Grondslag voor vervolging; art. 162 van het Wetboek van Militair Strafrecht.
        - Rolnr. 1365/65., 1622
          Grondslag voor vervolging; art. 98 van het Wetboek van Militair Strafrecht.
      - 1970, 1623-1628; 6 omslagen
        - Rolnr. 0061/70., 1623
        - Rolnr. 0066/70., 1624
          Grondslag voor vervolging; art. 12, art. 13 en art. 60 van het Wetboek van Militair Strafrecht.
        - Rolnr. 0078/70., 1625
        - Rolnr. 0095/70., 1626
          Grondslag voor vervolging; art. 132 en art. 167 van het Wetboek van Militair Strafrecht.
        - Rolnr. 0143/70., 1627
          Grondslag voor vervolging; art. 117 van het Wetboek van Militair Strafrecht.
        - Rolnr. 0401/70., 1628
      - 1975, 1629-1637; 9 omslagen
        - Rolnr. 0005/75., 1629
        - Rolnr. 0033/75., 1630
        - Rolnr. 0110/75., 1631
          Grondslag voor vervolging; art. 2, art. 60 en art. 62 van het Wetboek van Militair Strafrecht.
        - Rolnr. 0198/75., 1632
          Grondslag voor vervolging; art. 131 van het Wetboek van Militair Strafrecht.
        - Rolnr. 0334/75., 1633
          Grondslag voor vervolging; art. 143 van het Wetboek van Militair Strafrecht.
        - Rolnr. 0504/75., 1634
        - Rolnr. 0556/75., 1635
          Grondslag voor vervolging; art. 150 van het Wetboek van Militair Strafrecht.
        - Rolnr. 0743/75., 1636
        - Rolnr. 0802/75., 1637
          Grondslag voor vervolging; art. 168 van het Wetboek van Militair Strafrecht.
      - 1980, 1638-1648; 11 omslagen
        - Rolnr. 0001/80., 1638
          Grondslag voor vervolging; art. 1 en art. 60 van het Wetboek van Militair Strafrecht.
        - Rolnr. 0005/80., 1639
        - Rolnr. 0007/80., 1640
          Grondslag voor vervolging; art. 129 en art. 164 van het Wetboek van Militair Strafrecht.
        - Rolnr. 0022/80., 1641
        - Rolnr. 0049/80., 1642
        - Rolnr. 0090/80., 1643
        - Rolnr. 0116/80., 1644
          Grondslag voor vervolging; art. 167 van het Wetboek van Militair Strafrecht.
        - Rolnr. 0270/80., 1645
          Grondslag voor vervolging; art. 114 van het Wetboek van Militair Strafrecht.
        - Rolnr. 0620/80., 1646
        - Rolnr. 0662/80., 1647
        - Rolnr. 0731/80., 1648
      - 1985, 1649-1659; 11 omslagen
        - Rolnr. 0113/85., 1649
          Grondslag voor vervolging; art. 108, art.116 en art.114 van het Wetboek van Militair Strafrecht.
        - Rolnr. 0116/85., 1650
        - Rolnr. 0117/85., 1651
          Grondslag voor vervolging; art. 132, 48 en 311 van het Wetboek van Militair Strafrecht.
        - Rolnr. 0167/85., 1652
        - Rolnr. 0177/85., 1653
          Grondslag voor vervolging; art. 4 van het Wetboek van Militair Strafrecht.
        - Rolnr. 0230/85., 1654
          Grondslag voor vervolging; art. 108 van het Wetboek van Militair Strafrecht.
        - Rolnr. 0349/85., 1655
          Grondslag voor vervolging; art. 13 van het Wetboek van Militair Strafrecht.
        - Rolnr. 0600/85., 1656
        - Rolnr. 1530/85., 1657
          Grondslag voor vervolging; art. 225 van het Wetboek van Militair Strafrecht.
        - Rolnr. 1546/85., 1658
        - Rolnr. 2847/85., 1659
      - 1990, 1660-1670; 9 omslagen en 2 pakken
        - Rolnr. 0237/90., 1660
        - Rolnr. 0238/90., 1661
        - Rolnr. 0306/90., 1662; pak
        - Rolnr. 0325/90., 1663
        - Rolnr. 0345/90., 1664
        - Rolnr. 0498/90., 1665; pak
          Grondslag voor vervolging; art. 140 van het Wetboek van Militair Strafrecht.
        - Rolnr. 0551/90., 1666
        - Rolnr. 0609/90., 1667
        - Rolnr. 0850/90., 1668
          Grondslag voor vervolging; art. 139 van het Wetboek van Militair Strafrecht.
        - Rolnr. 0910/90., 1669
          Grondslag voor vervolging; art. 68 van het Wetboek van Militair Strafrecht.
        - Rolnr. 1500/90., 1670
          Grondslag voor vervolging; art. 152 van het Wetboek van Militair Strafrecht.
  - Gratie, 1.2
    - Inschrijfregister van gratieverzoeken., 1963-1987; 1671; deel
      Bevat verwijzingen naar het weeklijstnr. en rolnr. In het register zijn verder o.a. de volgende gegevens opgenomen: naam indiener, datum ontvangst, politierapport, naam auditeur-militair en de beslissing.
- MOBIELE KRIJGSRAAD BUITENLAND, 2
  - Landmacht, 2.1
    - Gegevenssystemen, 2.1.1
      - Rolboek, rolnrs. M 1 - M 184 (1968), M 1 - M 281 (1969), M 1 - M 254 (1970), M 1 - M 167 (1971), M 1 - M 96 (1972)., 1968-1972; 1672; deel
        Zie voor de rolnrs M 98 - M 137 (1972) inv.nr. 17.
      - Rolbladen., 1979-1990; 1673-1680; 8 pakken
        - Zittingen 9 jan 1979 - 12 nov. 1980, rolnrs. M 1 - M 215 (1979) en M 1 - M 268 (1980), 1979 - 1980, 1673
        - Zittingen 3 feb. 1981 - 15 dec. 1982, rolnrs. M 1 - M 280 (1981) en M 1 - M 362 (1982), 1981 - 1982, 1674
        - Zittingen 25 jan. - 15 dec., rolnrs. M 1 - M 425, 1983, 1675
        - Zittingen 30 jan. 1984 - 11 dec. 1985, rolnrs. M 1 - M 261 (1984) en M 1 - M 264 (1985), 1984 - 1985, 1676
        - Zittingen 20 feb. - 4 dec., rolnrs. M 1 - M 276, 1986, 1677
        - Zittingen 4 feb. - 16 dec., rolnrs. M 1 - M 258, 1987, 1678
        - Zittingen 28 jan. - 15 dec., rolnrs. M 1 - M 251, 1988, 1679
        - Zittingen 2 feb. 1989 - 4 dec. 1990, rolnrs. M 1 - M 240 (1989) en M 1 - M 235 (1990), 1989 - 1990, 1680
    - Dagvaardingen en vonnissen Landmacht Duitsland, 2.1.2
      M.i.v. 1972 is de benaming Mobiele Krijgsraad Buitenland Landmacht i.p.v. Landmacht Duitsland.
      - 1968, 1681-1683; 3 pakken
        - Rolnrs. M 1 - M 56., 1681
        - Rolnrs. M 57 - M 128., 1682
        - Rolnrs. M 129 - M 184., 1683
      - 1969, 1684-1688; 5 pakken
        - Rolnrs. M 1 - M 64., 1684
        - Rolnrs. M 65 - M 121., 1685
        - Rolnrs. M 122 - M 179., 1686
        - Rolnrs. M 180 - M 225., 1687
        - Rolnrs. M 226 - M 281., 1688
      - 1970, 1689-1693; 5 pakken
        - Rolnrs. M 1 - M 44., 1689
        - Rolnrs. M 45 - M 87., 1690
        - Rolnrs. M 88 - M 143., 1691
        - Rolnrs. M 144 - M 203., 1692
        - Rolnrs. M 204 - M 254., 1693
      - 1971, 1694-1696; 3 pakken
        - Rolnrs. M 1- M 56., 1694
        - Rolnrs. M 57 - M 114., 1695
        - Rolnrs. M 115 - M 167., 1696
      - 1972, 1697-1699; 3 pakken
        - Rolnrs. M 1 - M 49., 1697
        - Rolnrs. M 50 - M 88., 1698
        - Rolnrs. M 89 - M 137., 1699
      - 1973, 1700-1701; 2 pakken
        - Rolnrs. M 1 - M 69., 1700
        - Rolnrs. M 70 - M 140., 1701
      - 1974, 1702-1704; 3 pakken
        - Rolnrs. M 1 - M 45., 1702
        - Rolnrs. M 46 - M 102., 1703
        - Rolnrs. M 103 - M 149., 1704
      - 1975, 1705-1707; 3 pakken
        - Rolnrs. M 1 - M 49., 1705
        - Rolnrs. M 50 - M 96., 1706
        - Rolnrs. M 97 - M 140., 1707
      - 1976, 1708-1711; 4 pakken
        - Rolnrs. M 2 - M 52., 1708
        - Rolnrs. M 53 - M 122., 1709
        - Rolnrs. M 123 - M 178., 1710
        - Rolnrs. M 179 - M 240., 1711
      - 1977, 1712-1714; 3 pakken
        - Rolnrs. M 1 - M 70., 1712
        - Rolnrs. M 71 - M 132., 1713
        - Rolnrs. M 133 - M 192., 1714
      - 1978, 1715-1718; 4 pakken
        - Rolnrs. M 1 - M 63., 1715
        - Rolnrs. M 64 - M 132., 1716
        - Rolnrs. M 133 - M 186., 1717
        - Rolnrs. M 187 - M 235., 1718
      - 1979, 1719-1722; 4 pakken
        - Rolnrs. M 1 - M 57., 1719
        - Rolnrs. M 58 - M 110., 1720
        - Rolnrs. M 111 - M 172., 1721
        - Rolnrs. M 173 - M 215., 1722
      - 1980, 1723-1726; 4 pakken
        - Rolnrs. M 1 - M 61., 1723
        - Rolnrs. M 62 - M 131., 1724
        - Rolnrs. M 132 - M 206., 1725
        - Rolnrs. M 207 - M 268., 1726
      - 1981, 1727-1730; 4 pakken
        - Rolnrs. M 1 - M 64., 1727
        - Rolnrs. M 65 - M 126., 1728
        - Rolnrs. M 127 - M 221., 1729
        - Rolnrs. M 222 - M 280., 1730
      - 1982, 1731-1734; 4 pakken
        - Rolnrs. M 1 - M 105., 1731
        - Rolnrs. M 106 - M 205., 1732
        - Rolnrs. M 206 - M 293., 1733
        - Rolnrs. M 294 - M 362., 1734
      - 1983, 1735-1739; 5 pakken
        - Rolnrs. M 1 - M 74., 1735
        - Rolnrs. M 75 - M 161., 1736
        - Rolnrs. M 162 - M 247., 1737
        - Rolnrs. M 248 - M 347., 1738
        - Rolnrs. M 348 - M 425., 1739
      - 1984, 1740-1742; 3 pakken
        - Rolnrs. M 1 - M 80., 1740
        - Rolnrs. M 81 - M 161., 1741
        - Rolnrs. M 162 - M 261., 1742
      - 1985, 1743-1745; 3 pakken
        - Rolnrs. M 1 - M 96., 1743
        - Rolnrs. M 97 - M 182., 1744
        - Rolnrs. M 183 - M 264., 1745
      - 1986, 1746-1748; 3 pakken
        - Rolnrs. M 1 - M 88., 1746
        - Rolnrs. M 89 - M 164., 1747
        - Rolnrs. M 165 - M 276., 1748
      - 1987, 1749-1751; 3 pakken
        - Rolnrs. M 1 - M 79., 1749
        - Rolnrs. M 80 - M 165., 1750
        - Rolnrs. M 166 - M 258., 1751
      - 1988, 1752-1754; 3 pakken
        - Rolnrs. M 1 - M 81., 1752
        - Rolnrs. M 82 - M 177., 1753
        - Rolnrs. M 178 - M 251., 1754
      - 1989, 1755-1757; 3 pakken
        - Rolnrs. M 1 - M 88., 1755
        - Rolnrs. M 89 - M 166., 1756
        - Rolnrs. M 167 - M 240., 1757
      - 1990, 1758-1759; 2 pakken
        - Rolnrs. M 1 - M 100., 1758
        - Rolnrs. M 101 - M 235., 1759
    - Strafdossiers Landmacht Haris (Libanon), vredesmissie, 2.1.3
      - Strafdossiers Landmacht Haris (Libanon), vredesmissie., 1979; 1760-1762; 3 pakken
        De complete dossiers zijn op grond van art. 5e van het Archiefbesluit bewaard.
        - Rolnrs. M 113 - M 120., 1760
        - Rolnrs. M 121 - M 125., 1761
        - Rolnrs. M 126 - M 131., 1762
  - Luchtmacht, 2.2
    - Gegevenssystemen, 2.2.1
      - Rolbladen., 1979-1990; 1763; pak
    - Dagvaardingen en vonnissen, 2.2.2
      - Dagvaardingen en vonnissen Luchtmacht Krijgsraad Arnhem, 1764-1767
        's-Hertogenbosch en Handorf.
        1974
        4 pakken
        Vanaf rolnr. 240: Mobiele Krijgsraad Buitenland, rolnrs. worden voorafgegaan door de letter M.
        - Rolnrs. 1 L - 89 L., 1764
        - Rolnrs. 90 L - 170 L., 1765
        - Rolnrs. 171 L - 240 L., 1766
        - Rolnrs. M 241 L - M 277 L., 1767
      - Dagvaardingen en vonnissen Luchtmacht Duitsland., 1975-1990; 1768-1786; 19 pakken
        - Rolnrs. M 1 L - M 61 L, 1975, 1768
        - Rolnrs. M 62 L - M 128 L, 1975, 1769
        - Rolnrs. M 1 L - M 41 L, 1976, 1770
        - Rolnrs. M 42 L - M 90 L, 1976, 1771
        - Rolnrs. M 1 L - M 80 L, 1977, 1772
        - Rolnrs. M 1 L - M 71 L, 1978, 1773
        - Rolnrs. M 1 L - M 47 L, 1979, 1774
        - Rolnrs. M 48 L - M 123 L, 1979, 1775
        - Rolnrs. M 1 L - M 74 L, 1980, 1776
        - Rolnrs. M 1 L - M 85 L, 1981, 1777
        - Rolnrs. M 1 L - M 111 L, 1982, 1778
        - Rolnrs. M 1 L - M 56 L, 1983, 1779
        - Rolnrs. M 1 L - M 44 L, 1984, 1780
        - Rolnrs. M 1 L - M 56 L, 1985, 1781
        - Rolnrs. M 1 L - M 209 L, 1986, 1782
        - Rolnrs. M 1 L - M 49 L, 1987, 1783
        - Rolnrs. M 1 L - M 40 L, 1988, 1784
        - Rolnrs. M 1 L - M 48 L, 1989, 1785
        - Rolnrs. M 1 L - M 52 L, 1990, 1786